# 请教陈版，关于IFRS下关于附有销售条件的账务处理

提问人：jasonxwj 时间：2016-01-19 20:39:32
假设销售商品总收入 100 ，成本 90 ，预计的销售退回率是1%。 销售开始时： 1 ）借：应收 100 贷：收入100 2）借：成本 90 贷：存货 90 。 3 ）借：收入 1 贷：成本0.9 贷：负债0.1
想问下，这里需要反映存货余额0.9吗？这个账务处理有问题吗？IFRS有相关规定可以查吗？

回答人：chenyiwei
计提时不需要反映存货0.9，到实际发生退货时再分别确认退款和存货收回。这个账务处理基本可行。

提问人：jasonxwj 时间：2016-02-02 18:43:20
陈版主，追问下，在查阅了IFRS的相关文章，是说需要确认 1 元的负债，同时确认0.9元的资产。请问是否是确认0.9元的存货，以及 1元的预计负债？多谢

回答人：chenyiwei
1 元是预计负债；0.9元不应是存货，因为没有存货在其控制下，可能确认为其他流动资产更恰当。